【裁判字號】    90,交簡,25
【裁判日期】    900306
【裁判案由】    公共危險
【裁判全文】
臺灣高雄地方法院刑事判決                           九十年度交簡字第二五號
    公  訴  人  臺灣高雄地方法院檢察署檢察官
    被      告  甲○○
右列被告因公共危險案件（八十九年度雄交簡字第一三七六號），經檢察官聲請簡易
判決處刑（八十九年度偵字第二一九三七號），本院高雄簡易庭認不宜以簡易判決處
刑，移由本院交通法庭依通常程序審理（九十年度交易字第二八號），本院交通法庭
訊問被告後，認為宜以簡易判決處刑如左：
    主  文
甲○○服用酒類，不能安全駕駛動力交通工具而駕駛，處有期徒刑參月，如易科罰金
以參佰元折算壹日。
    事實及理由
一、本案經本院高雄簡易庭認被告涉犯公共危險案件，被告前揭公共危險犯行，雖據
    被害人乙○○於警訊中指述綦詳，惟被告於警訊中雖供稱因不勝酒力，所以才將
    自小客車停放於中山路與民生路口休息等語，惟矢口否認駕車撞擊被害人乙○○
    所停放之機車，且於偵查中，被告亦否認有酒醉駕車肇事之事實，詳情為何，仍
    有待進一步比照兩造車輛撞擊痕跡加以查證，此與被告是否觸犯公共危險犯行及
    犯後態度等事實之認定，均有重大影響，參以被告酒精濃度高達每公升零點五七
    ，果真因酒醉駕車肇事，犯後又否認犯行，即無悔改之意，似應從重量刑，因認
    本案不合於刑事訴訟法第四百四十九條規定得以簡易判決處刑之案件，移由本院
    交通法庭依通常程序審理。按刑事訴訟法第四百四十九條第一項規定之案件，檢
    察官依通常程序起訴，經法院訊問，被告自白犯罪，認為宜以簡易判決處刑者，
    得不經通常審判程序，逕以簡易判決處刑；又依此簡易判決所科之刑以宣告緩刑
    、得易科罰金之有期徒刑及拘役或罰金為限，為刑事訴訟法第四百四十九條第二
    項、第三項分別定有明文。查本件被告雖經公訴人聲請簡易判決處刑，經本院高
    雄簡易庭認不宜以簡易判決處刑，移由本院交通法庭依通常程序審理（本院九十
    年度交易字第二八號），經本院交通法庭訊問被告後，被告自白犯罪，認本案被
    告合於以簡易判決處刑之要件，依前述刑事訴訟法之規定，得不經通常審判程序
    ，對被告逕以簡易判決處刑，本件爰依簡易判決程序審理，合先敘明。
二、本件犯罪事實、證據（除證人劉美惠之姓名應更正為乙○○）及應適用法條，引
    用檢察官聲請簡易判決處刑書之記載（如附件）。右揭犯罪事實，業據被告於本
    院訊問時自白不諱（參本院九十年三月一日審判筆錄），核與起訴書所載之證據
    相符，足認被告自白與事實相符。
三、按刑法第一百八十五條之三規定所謂「不能安全駕駛」，乃抽象危險犯，並不以
    發生具體危險為必要，對於呼氣酒精濃度已達每公升零點五五毫克（○‧五五Ｍ
    Ｇ＼Ｌ）以上，肇事率為一般正常人之十倍，認為已達不能安全駕車之標準，業
    經法務部八十八年五月十八日以法八八檢字第○○一六六九號函告週知，應為絕
    對不能安全駕駛動力交通工具，且按就醫學文獻所知，酒精對人體造成之影響，
    於呼氣時酒精濃度達每公升零點二五毫克（約合體內血液中酒精濃度五○ＭＧ＼
    ＤＬ或零點零五％）即會輕度中毒，造成輕度協調功能降低；呼氣酒精濃度達每
    公升零點五毫克時（約合體內血液中酒精濃度一○○ＭＧ＼ＤＬ或零點一％）屬
    輕到中度中毒症狀，出現反應較慢、感覺減低、影響駕駛之狀況；又飲酒後一小
    時許，其體內血液酒精濃度可達最高，飲酒一小時後其體內之酒精濃度隨即消減
 ，此有行政院國軍退除役官兵輔導委員會臺北榮民總醫院八十八年八月五日（八
    八）北總內字第二六八六八號函文及八十八年十月二十六日（八八）院賓文廉字
    第一三四○七號臺灣高等法院函附台北醫學院附設醫院精神科主任蔡尚穎「酒精
    對人體生理與行為之影響」一文可據。本案被告為警查獲作測試酒精濃度時為同
    日二十一時十三分許，其吐氣所含酒精濃度之測試已達為每公升零點五七毫克，
    顯然於被告於駕車之始即同日二十時五十分許，其體內酒精濃度高於肇事後所測
    得之數值，依前揭說明，被告顯已達不能安全駕駛之情狀，卓然甚明，本案事證
    已臻明確，被告犯行洵堪認定。
四、核被告所為，係犯刑法第一百八十五條之三服用酒類不能安全駕駛動力交通工具
    而駕駛罪。查被告於本院訊問時，表示願受科刑之範圍為有期徒刑三月，並如易
    科罰金，以三百元折算一日之判決（本院九十年三月一日審判筆錄）。本院爰審
    酌被告犯罪後坦承犯行，深具悔意，認其求刑為適當，爰於被告求刑之範圍內量
    刑如主文，並諭知易科罰金之折算標準。再按修正前刑法第四十一條易科罰金之
    折算標準，業經總統於九十年一月十日公布為現行刑法第四十一條第一項，並於
    同年月十二日生效，依刑法第二條第一項前段從新從輕原則，應依修正後刑法第
    四十一條第一項前段之規定對被告最為有利。且另依刑事訴訟法第四百五十五條
    之一第二項之規定，被告對於本案不得上訴。
據上論斷，依刑事訴訟法第四百四十九條第二項、第三項、第四百五十四條第二項、
第四百五十五條之一第二項，刑法第二條第一項前段、第一百八十五條之三、第四十
一條第一項，罰金罰鍰提高標準條例第二條，以簡易判決處刑如主文。
中      華      民      國    九十      年      三      月      六      日
                                  臺灣高雄地方法院交通法庭
                                      法    官  張 維 君
右正本證明與原本無異。
本件被告不得上訴。
公訴人如不服本件判決，應於判決送達後十日內，向本院提起上訴。
                                      書 記 官  趙 美 玲
中      華      民      國    九十      年      三      月      六      日
附錄本案論罪科刑法條全文︰
刑法第一百八十五條之三
服用毒品，麻醉藥品、酒類或其他相類之物，不能安全駕駛動力交通工具而駕駛者，
處一年以下有期徒刑、拘役或三萬元以下罰金。


司法院資訊處製作；財團法人民間司法改革基金會備份。
